# 请教陈版企业筹建期间的费用处理

提问人：苍蓝 新月 时间：2023-01-09 18:57:24
请教陈版，企业在筹建期间的费用都是计入到开办费吗，目前企业有银行存款产生的利息收入和手续费，这些也是需要计入到管理费用—开办费，还是计入到财务费用中。

回答人：chenyiwei
按照 2006 年发布的“《企业会计准则—应用指南》附录—会计科目和主要账务处理”，似乎开办期内的企业应将其全部损益项目均填列在“管理费用——开办费”中，但这一规定似乎并不合理。个人倾向于对开办期内的企业，其对利润表项目的记账和填报规则与正常经营期内的企业相同，即正常使用“财务费用——利息收入”等科目，开办期内的利润表并不是只有“管理费用——开办费”一个项目。